

JOSÉ MANUEL PÉREZ

Full Stack Developer

manuelperez9a@gmail.com

+52 777 104 05 30

linkedin.com/in/manuelperezg21

github.com/manuelperezg

https://manuelperezg.com/

RESUMEN

Desarrollador Full-Stack con más de 5 años de experiencia en el desarrollo de proyectos a medida. Con gran capacidad de liderar equipos de trabajo para cumplir objetivos específicos. Usted obtendrá la experiencia combinada de un líder centrados en solucionar problemas tecnológicos utilizando las tecnologías más recientes y así generar una experiencia de usuario limpia y eficiente.

EXPERIENCIA

Desarrollador Principal

VivaAerobús - Plataforma de monitoreo de errores

Enero 2020 - Actual

La plataforma se encarga de monitorear ciertos servicios en los que que a través de un dashboard se pueden apreciar cuales errores han sido generados y el detalles de estos errores, la plataforma es flexible en cuanto al aumento de servicios a monitorear.

Cuenta con diferentes alertas en los cuales se pueden definir servicios críticos donde el fallo de éstos puede ser un gran problema, por estos casos, se implemento un sistema de notificaciones, donde se alerta a los administradores de éstos eventos críticos.

Tecnologías usadas:

HTML5 / CSS3 / Bootstrap Vue JS Express NodeJS

Desarrollador Principal

S&P México - QUIOSCO

Junio 2019 - Diciembre

Desarrollo de aplicación web. La principal funcionalidad de este sistema web es el manejo de archivos y roles de usuario a través de 4 secciones principales: estantes, secciones, categorías y archivos. En esta aplicación se manejan diferentes roles de usuarios y permisos de creación, lectura, escritura y actualización de datos.

Alguna de las principales funcionalidades de esta aplicación es el manejo confidencial de archivos.

- Los archivos publicados no pueden visualizarse fuera de la aplicación.
- Los archivos no pueden ser editados una vez realizada la carga.
- Los archivos se guardan en el servidor con una configuración de encriptación.
- Se realiza un rastreo completo sobre cualquier manipulación, descarga y/o visualización.

Tecnologías usadas:

Vue js Bootstrap HTML5 Webpack PHP / Slim Auth JWT

Desarrollador Principal

Enero 2019 - Junio 2019

Soler & Palau México

Desarrollo de sitio web oficial de corporativo S&P México. Ajustándose a los requerimientos del cliente se desarrolló el sitio a medida, el proyecto incluye diversas secciones, así como los productos con los que cuenta disponibles, por otro lado también implementa técnicas como Responsive Design y Optimización en buscadores.

Importante

El sitio web cuenta con una sección de contacto que se comunica con un WebService que registra las demandas de contacto en tiempo real y genera los respectivos emails de aviso.

Tecnologías usadas:



JQuery Bootstrap MySQL / Oracle HTML5 / CSS

HABILIDADES

Frontend

VueJS Angular JavaScript JQuery HTML/ CSS

Backend

NodeJS / Express PHP / Laravel / Slim MongoDB/ Oracle / MySQL

Otras

WebService Git & Github PWA Pruebas Unitarias Materialize Bootstrap WordPress SOL

EDUCACIÓN

Ingeniería en Mecatrónica

Universidad Tecnológica Emiliano Zapata 2015 - 2019

Bachillerato Tecnológico en programación

LENGUAJE

Inglés (Competitivo) Francés (Básico)

CURSOS

- Aplicaciones Angular
- Aplicaciones Vue js
- Desarrollo de APIS REST
- Desarrollo de Apps móviles en Flutter